it: Tipo di spessore: Medio; Spesso; Sottile; Altro
en: Thickness type: Medium; Thick; Thin; Other
hu: Vastagság típusa: Közepes; Vastag; Vékony; Egyéb
es: Tipo de espesor: Medio; Grueso; Fino; Otros
hr-HR: Debljina: Srednje; Debelo; Tanko; Ostalo
zh-TW: 厚度類型: 媒介; 厚; 薄; 其他
pt-PT: Tipo de espessura: Médio; Espesso; Fino; Outro
ko: 두께 정도: 매체; 띡; 얇은; 기타
ja: 厚さの種類: 媒体; 厚みのある; 薄い; その他
fi: Paksuustyyppi: Keskimääräinen; Paksu; Ohut; Muu
vi: Loại độ dày: Vừa; Dày; Mỏng; Khác
ru: Тип толщины: Средний; Толстый; Тонкий; Другой
sl-SI: Vrsta debeline: Srednja; Debela; Tanka; Drugo
ro-RO: Tipul de grosime: Medie; Gros; Subțire; Altele
zh-CN: 厚度类型: 媒介; 粗; 薄; 其他
tr: Kalınlık Tipi: Orta; Kalın; İnce; Diğer
nb: Tykkelsestype: Middels; Tykk; Tynn; Annet
da: Tykkelsestype: Medium; Tyk; Tyndt; Andet
bg-BG: Тип дебелина: Средна; Дебела; Тънка; Други
lt-LT: Storio tipas: Vidutinis; Storas; Plonas; Kita
nl: Diktetype: Medium; Dik; Dun; Andere
sv: Tjocklekstyp: Medium; Tjockt; Tunt; Övrigt
el: Τύπος πάχους: Μέση; Παχύ; Λεπτό; Άλλο
de: Dickentyp: Medium; Dick; Dünn; Sonstiges
pt-BR: Tipo de espessura: Médio; Encorpado; Ralo; Outro
sk-SK: Typ hrúbky: Stredný; Hrubý; Tenký; Iné
cs: Typ tloušťky: Médium; Silnější; Tenčí; Jiné
pl: Typ grubości: Środek; Gruby; Cienki; Inne
fr: Type d’épaisseur: Moyen; Épais; Fin; Autre
th: ประเภทความหนา: สื่อ; หนา; ผมบาง; อื่นๆ